

# Jeffrey Alexander

Díaz Pérez

El Socorro - Santander

311243800



jadiazpere@unadvirtual.edu



http://www.linkedin.com/in/jeffrey-díaz

"Curioso, motivado, responsable"

Soy Tecnologo egresado de la entidad SENA y tengo estudios terminados de Ingenieria de sistemas. Me considero honesto, perseverante, respetuoso, creativo y con flexibilidad para adaptarme a las diferentes circunstancias que se me presenten. Soy muy comprometido a obtener los mejores resultados en todas aquellas actividades que realice.

Tengo experiencia en el manejo de lenguajes de programación Java, JavaScript, C++, Python. Manejo los conocimientos de los conceptos de análisis y diseño de sistemas de información y su aplicación, arquitectura y calidad de software, programación orientada a objetos, estructuras de datos, HTML, CSS, sistemas de gestión de bases de datos MySQL, MariaDB, arquitectura y calidad de software.

He realizado un software para la gestión y reportes de información médica de los estudiantes de la entidad SENA.

#### COMPETENCIAS

- Análisis de Sistemas
- Diseño de Sistemas
- Programación Java, JavaScript, C++, Python
- Desarrollo de software de escritorio
- Creación y gestión de bases de datos MySQL y MariaDB
- Buen manejo de la programación orientada a objetos
- Crear y generar reportes de datos
- Estructuras de datos
- HTML5, CSS3
- Trabajo en equipo
- Manejo del estrés

Español

Ingles

**Software:** Suite Microsoft Office, Visual Studio Code. NetBeans, Joomla, WordPress, phpMyAdmin, Git, XAMPP

## **EDUCACIÓN**

2015 - 2019 Vélez - Santander

Ingeniería de Sistemas Universidad / Carrera Profesional

2013 - 2015 El Socorro - Santander Tecnología en Análisis y Desarrollo de Sistemas de Información Universidad / Carrera tecnológica

### **EXPERIENCIA PROFESIONAL**

#### Autónomo - Independiente

2012 - 2021

- Mantenimiento preventivo y correctivo de computadoras

2015 - 2021

- Diseño y elaboración de páginas web según necesidades del cliente

2015 - 2021

 Adaptación y adecuamiento de software de escritorio mediante la modificación de código fuente a las necesidades del cliente

### **INTERESES**

- ✓ *Trabajo en equipo, liderazgo.* Deportes en equipo como el baloncesto.
- ✓ Capacidades analíticas y resolución de problemas. Ajedrez, crucigramas, rompecabezas.
- ✓ Desarrollo de estrategias. Cubo de Rubik, juegos de estrategia.
- ✓ Superación y perseverancia. Deportes individuales como el ciclismo, atletismo, natación.
- ✓ Lectura y aprendizaje continuo.

## **REFERENCIAS PERSONALES**

Juan Carlos Fonseca *Ocupación*: Policía

Dirección: Cll. 19 # 5 -62 El Socorro - Santander

Teléfono: 3114851048

Edwin Ríos

Ocupación: Distribuidor

Dirección: Cra. 2 # 3 - 33 San José de Pare

Teléfono: 3107510099